【裁判字號】    97,訴,442
【裁判日期】    971017
【裁判案由】    損害賠償
【裁判全文】
臺灣嘉義地方法院民事判決               97年度訴字第442號
原      告  乙○○
訴訟代理人  張蓁騏律師
複  代理人  劉炯意律師
            丁○○
被      告  蓮嘉運輸企業有限公司
法定代理人  賴泓毓
訴訟代理人  黃翎芳律師
複  代理人  甲○○
被      告  戊○○
上列當事人間請求損害賠償事件，原告提起刑事附帶民事訴訟（
民國97年度交附民字第14號），經刑事庭移送前來，本院於97年
10月3日言詞辯論終結，判決如下：
    主  文
被告應連帶給付原告新臺幣貳拾伍萬肆仟肆佰元，及自民國九十
七年二月二十九日起至清償日止，按週年利率百分之五計算之利
息。
原告其餘之訴駁回。
訴訟費用由被告連帶負擔十分之一，餘由原告負擔。
本判決第一項得假執行。但被告蓮嘉運輸企業有限公司以新臺幣
貳拾伍萬肆仟肆佰元為原告預供擔保後，得免為假執行。
原告其餘假執行之聲請駁回。
    事實及理由
壹、程序方面：
一本件被告戊○○經合法通知，未於最後言詞辯論期日到場，核
  無民事訴訟法第386條所列各款情形，爰依原告之聲請，由其
  一造辯論而為判決。
二按訴狀送達後，原告不得將原訴變更或追加他訴。但請求之基
  礎事實同一者、擴或減縮應受判決事項之聲明者、不甚礙被告
  之防禦及訴訟之終結者，不在此限。民事訴訟法第255條第1項
  第3款定有明文。本件原告起訴聲明：被告應連帶給付原告新
  臺幣（下同）5,000,000元，及自起訴狀繕本送達翌日起至清
  償日止，按週年利率5﹪計算之利息，並請准供擔保，宣告假
  執行，嗣減縮聲明為：被告應連帶給付原告3,150,000元，及
  自起訴狀繕本送達翌日起至清償日止，按週年利率5﹪計算之
  利息，並請准供擔保，宣告假執行（見本院卷第44頁），核係
  屬減縮應受判決事項之聲明，與前揭規定相符，應予准許。
貳、實體方面：
一原告主張：訴外人沈政益為原告之子，以駕駛拖吊車於國道上
  從事拖吊故障車輛為業，其於民國96年7月5日上午5時10分許
  ，駕駛車號291-SQ號拖吊車（下稱甲車），在國道1號公路北
  向車道254公里124公尺處，拖吊拋錨之車號3K-7300號自用小
  客車（下稱乙車），適被告蓮嘉運輸企業有限公司（下稱被告
  蓮嘉公司）雇用之被告戊○○駕駛車號469-HC號營業用全聯結
  車（下稱丙車），因長期駕駛車輛致精神疲勞，本應隨時注意
  車前狀況，並能注意而疏未注意，駛出路面邊線，撞及乙車，
  適沈政益在甲車與乙車間操作拖吊機，因受上開撞及而彈至甲
  車上方，致沈政益受有頭部外傷、胸部肋骨骨折等傷害，經送
  醫不治而死亡。沈政益對本件損害並無過失。原告支出沈政益
  之殯葬費新臺幣（下同）404,400元。原告係36年6月15日生，
  於沈政益死亡時，尚有餘命23.84年，另有2子，依每人最終消
  費支出315,371元，依霍夫曼扣除中間利息，原告受有扶養費
  之損害1,686,728元。原告老年喪子，心中悲痛非文字得以形
  容，請求2,908,872元慰撫金。扣除原告已領取強制汽車責任
  保險金1,500,000元、戊○○已清償350,000元，尚應給付3,15
  0,000元。依民法第191條之2前段、第192條第1、2項及第194
  條規定，戊○○應負賠償責任。又被告蓮嘉公司為被告戊○○
  之僱用人，戊○○於執行職務時為本件侵權行為，依民法第18
  8條規定，蓮嘉公司應負連帶賠償責任。聲明：被告應連帶給
  付原告3,150,000元，及自97年2月29日起至清償日止，按週年
  利率5﹪計算之利息，並請准供擔保，宣告假執行。
二被告方面：
(一)被告蓮嘉公司則以：戊○○自96年1月已經受僱於日通運輸有
  限公司（下稱日通公司），日通公司，並非受僱於蓮嘉公司，
  因其薪資自96年1月起已不是由蓮嘉公司給付，原告請求蓮嘉
  公司與戊○○負連帶賠償責任，殊有違誤。縱蓮嘉公司為僱用
  人，然戊○○於事發當時所駕駛之丙車據其陳述係日通公司向
  瑞福公司承租，因原司機請假，戊○○才駕駛丙車，當時戊○
  ○執行之職務並非受蓮嘉公司指示，亦非受蓮嘉公司雇用之職
  務範圍，不得以外觀在客觀上認係與蓮嘉公司之職務有關，遽
  認蓮嘉公司應負連帶賠償責任，且蓮嘉公司對戊○○之監督已
  盡相當之注意，因戊○○既係臨時因原司機有事始駕駛丙車，
  蓮嘉公司無從監督。日通公司與蓮嘉公司相互支援運輸業務，
  運輸所用之司機及汽車均個別獨立。戊○○因本件所涉刑事案
  件偵查時，將本件送鑑定，鑑定結果未審酌沈政益在路上工作
  ，未設置適當警告標誌，如設置警告標誌，戊○○即可注意並
  採取預防措施，沈政益與有過失。又原告名下有財產1,900多
  萬元，未達不能維持生活，無受扶養之權利，且請求慰撫金過
  高等語。聲明：原告之訴駁回，如受不利判決，請准供擔保，
  宣告免為假執行。
(二)被告戊○○未於最後言詞辯論期日到場，惟其前到庭則稱：對
  原告主張的事實及各項明細請求之金額均無意見。伊從95年5
  月間開始擔任南北部送貨司機，總公司在花蓮，開始工作時，
  該公司對外開發票都是用蓮嘉公司名義，但向客戶收貨時係以
  日通交通公司名義，日通公司以及蓮嘉公司都沒有幫伊辦勞保
  ，蓮嘉公司有報所得稅，並開具95年度薪資扣繳憑單給伊，可
  能係為本件責任關係，96年未開具扣繳憑單給伊，伊95年、96
  年5月以前之薪資給付過程都沒有改變，但96年6月、7月薪資
  未給付，伊運輸之工作業務都是同一家公司之業務，都是以蓮
  嘉公司之發票交給客戶，卻係以日通公司名義對外承攬業務，
  包括伊加油之發票都是開蓮嘉公司之統一編號。本件肇事之車
  輛係登記為瑞福公司所有，瑞福公司將該車輛出租給日通公司
  ，因日通公司本來駕駛該車輛的司機臨時請假，所以當天才由
  我駕駛該車輛等語。
三原告主張：戊○○為從事駕駛業務之人，於96年7月5日凌晨2
  時30分許，駕駛丙車，駛入國道一號高速公路由南往北行駛，
  於同日上午5時10分許，途經國道一號高速公路254公里124公
  尺處時，駛出路面邊線，撞及在該處路肩，為故障車輛進行拖
  吊作業之由沈政益所駕駛之甲車，造成沈政益受有頭部外傷、
  胸部肋骨骨折等傷害，嗣於同日上午6時16分，因頭部外傷併
  腦損傷不治死亡等事實，為被告所不爭執（見本院卷第152頁
  、第59頁），並經本院調取戊○○因本件所涉刑事案件即本院
  本院97年度嘉交簡字第113號卷證核閱無訛，應堪認定，惟被
  告則以前揭情詞置辯，是本件爭點為：(一)戊○○是否為蓮嘉公
  司之受僱人？戊○○是否執行職務？蓮嘉公司是否已盡相當之
  監督義務？(二)原告應否負擔與有過失責任？過失比例為何？(三)
  原告可否請求扶養費？金額為何？原告得請求非財產上損害賠
  償金額為何？(四)原告得請求之金額為何？茲論述如下：
(一)戊○○是否為蓮嘉公司之受僱人？戊○○是否執行職務？蓮嘉
  公司是否已盡相當之監督義務？
1.按受僱人因執行職務，不法侵害他人之權利者，由僱用人與行
  為人連帶負損害賠償責任，民法第188條第1項前段定有明文。
  又所謂之受僱人，並非僅限於僱傭契約所稱之受僱人，凡客觀
  上被他人使用為之服勞務而受其監督者均係受僱人（最高法院
  57年臺上字第1663號判例要旨參照）。本件原告主張蓮嘉公司
  為戊○○之僱用人乙節，固為蓮嘉公司所否認，並以前揭情詞
  置辯。然查：
(1)戊○○於95年間受僱於蓮嘉公司，蓮嘉公司開具扣繳憑單與戊
  ○○乙節，為蓮嘉公司所自認（見本院卷第89頁），並有戊○
  ○提出綜合所得稅核定通知書在卷可稽（見本院卷第93頁），
  是戊○○於95年間受僱於蓮嘉公司，應可認定。又證人丙○○
  於本院審理時到庭證稱：伊自5年前之薪資就是蓮嘉公司付給
  伊，戊○○是開貨車之司機，都是伊交付薪資給戊○○，戊○
  ○薪資來源是蓮嘉義公司給的，伊交付薪資給戊○○期間，戊
  ○○是受蓮嘉公司之指示運輸貨物，日通公司因營運不好，其
  業務由蓮嘉公司吸收，因日通公司名聲較大，故對外以日通公
  司名義，但實際上都是蓮嘉公司在處理，從2年以前就開始由
  蓮嘉公司吸收日通公司之業務，除吸收業務以外，原來日通公
  司之司機亦由蓮嘉公司承受等語（見本院卷第128頁、第130頁
  ）。再參酌蓮嘉公司自陳：日通公司95年度業務萎縮，戊○○
  多數跑蓮嘉公司之車次，且蓮嘉公司確實有給付報酬戊○○，
  故有僱傭關係等語（見本院卷第113頁），又本件事故發生時
  ，戊○○駕駛丙車所載運之托運車外觀亦標示「蓮嘉」2字，
  有照片2幀在卷可稽〔見內政部警政署國道公路警察局第四警
  察隊（下稱公路警察局）刑案偵查卷(一)第33頁、卷(二)照片〕，
  參諸前揭規定及說明，堪認戊○○於本件事發時，係受僱於蓮
  嘉公司甚明。
(2)至蓮嘉公司辯稱戊○○係受日通公司雇用，非受蓮嘉公司雇用
  云云，係以戊○○於本院97年度交訴字第5號刑事案件（下稱
  刑事案件）97年1月28日審理時陳稱：伊當天駕駛之車子是日
  通公司向瑞福公司承租的，…那部車子本來不是伊開的，伊受
  僱的日通公司總公司在花蓮，伊是南北部的司機等語；並於本
  院陳稱：其薪資是由日通公司交付等語為據（見本院卷第50頁
  、第62頁）。惟查：戊○○於刑事案件準備程序陳稱：本件
  案發時，伊是受僱於蓮嘉公司等語（見刑事案件卷第38頁），
  且於本院陳稱：（問：為何刑事案件97年1月28日審理時陳稱
  受僱於日通公司？）因為他們對外表示是日通公司，以蓮嘉公
  司開發票等語（見本院卷第91頁），再參酌證人丙○○證稱：
  日通公司因營運不好，其業務由蓮嘉公司吸收，因日通名聲較
  大，故對外以日通名義，但實際上都是蓮嘉公司在處理，從2
  年以前就開始由蓮嘉公司吸收日通公司的業務，除吸收業務以
  外，原來日通公司之司機亦由蓮嘉公司承受等語，已如前述。
  準此，既實際係由蓮嘉公司處理業務，自難以戊○○於刑事案
  件97年1月28日之陳述，遽為有利蓮嘉公司之認定。戊○○
  於本院陳稱：伊從95年5月開始擔任南北部送貨司機，總公司
  在花蓮，開始工作時，該公司對外開發票都是用蓮嘉公司名義
  ，但向客戶收貨時是以日通交通名義，日通公司在伊還沒有工
  作以前，就已經倒閉或解散，伊薪資是日通公司臺南站（但對
  外也是用蓮嘉公司之名義）給付，伊公司之總經理是賴泓毓，
  …從95年開始至96年7月本件事故發生之日止，工作之性質、
  地點、領取薪資及交付薪資給伊之人都沒有改變，…但96年6
  月、7月薪資沒給我，肇事以後伊就沒有在該公司工作，伊運
  輸的工作業務都是同一家公司之業務，都是以蓮嘉公司之發票
  交給客戶，卻是以日通公司名義對外承攬業務，包括伊加油之
  發票都是開蓮嘉公司之統一編號等語（見本院卷第60頁、第90
  頁、第112頁）。又蓮嘉公司登記營業地址為「花蓮縣花蓮市
  ○○路453巷16號」，其負責人為是賴泓毓，亦有登記資料在
  卷可稽（見本院卷第37頁）。是綜觀戊○○上開陳述意旨，再
  參酌證人丙○○證稱：日通公司因營運不好，因日通名聲較大
  ，故對外以日通名義，但實際上都是蓮嘉公司在處理，從2年
  以前就開始由蓮嘉公司吸收日通公司的業務，除吸收業務以外
  ，原來日通公司之司機亦由蓮嘉公司承受等情，原告主張國榮
  係受僱於蓮嘉公司，尚非無據，蓮嘉公司僅擷取戊○○片段陳
  述，遽為有利蓮嘉公司之主張，自無可採。證人丙○○雖證
  稱：伊自96年1月起即未交付薪資與戊○○等語（見本院卷第1
  28頁、第129頁）。然本院審酌本件事發時，戊○○尚載運標
  有「蓮嘉」字樣之托運車，且戊○○陳述其工作至事發時均未
  變更，自難以丙○○此部分證詞，遽為有利蓮嘉公司之認定。
  綜上，堪認戊○○係蓮嘉公司之受僱人。
2.戊○○是否執行職務：
  按民法第188條第1項所謂受僱人因執行職務不法侵害他人之權
  利，不僅指受僱人因執行其所受命令，或委託之職務自體，或
  執行該職務所必要之行為，而不法侵害他人之權利者而言，即
  受僱人之行為，在客觀上足認為與其執行職務有關，而不法侵
  害他人之權利者，就令其為自己利益所為亦應包括在內（最高
  法院42年臺上字第1224號判例要旨參照）。至所謂「執行職務
  」，以行為之外觀斷之，凡受僱人之「行為外觀」具有執行職
  務之形式，或客觀上足以認定其為執行職務者，就令其為濫用
  職務行為、怠於執行職務行為或利用職務上之機會及與執行職
  務之時間或處所有密切關係之行為，亦應涵攝在內（最高法院
  94年度臺上字第173號判決可參）。經查，戊○○係受蓮嘉公
  司雇用，擔任貨運車司機，已認定如前。又本件事發時，戊○
  ○駕駛、載運標有「蓮嘉」字樣之托運車，亦如前述，參諸前
  揭規定及說明，堪認戊○○係執行職務無訛，蓮嘉公司辯稱：
  戊○○並非執行職務，自屬無據。
3.蓮嘉公司是否已盡相當之監督義務？
  按民法第188條第1項規定僱用人與侵害行為人連帶負賠償責任
  ，即受僱人既已侵害他人權利，即推定僱用人對受僱人之選任
  及監督有過失。至僱用人為免除其賠償責任，應證明其選任受
  僱人及監督其職務之執行，已盡相當之注意，或證明其選任監
  督之過失與損害發生無因果關係，即縱加以相當之注意而仍不
  免發生損害。本件蓮嘉公司辯稱其對戊○○之監督已盡相當之
  注意，係以：戊○○既係臨時因原司機有事始駕駛丙車，蓮嘉
  公司無從監督為據，然為原告所否認。經查，戊○○係受雇駕
  駛貨運車，其僱用人就其從事駕駛貨運車勞務之監督，自包括
  勞務實施方式等之監督在內。又本件事發時，戊○○係載運標
  有「蓮嘉」字樣之貨運車，已如前述，自難以戊○○陳稱上情
  ，遽謂其監督已盡相當之注意。此外，蓮嘉公司並未能舉證以
  實其說，其自應就戊○○之過失侵害行為責任，負連帶賠償責
  任。
(二)原告應否負擔與有過失責任？過失比例為何？
  按損害之發生或擴大，被害人與有過失者，法院得減輕賠償金
  額，或免除之，民法第217條第1項定有明文。所謂被害人與有
  過失，係指被害人苟能盡其善良管理人之注意，即得避免其損
  害之發生、擴大，竟不注意之意（最高法院83年度臺上字第17
  01號判決意旨參照）。是被害人縱盡善良管理人之注意，損害
  仍不免發生擴大者，兩者欠缺因果關係者，自難責令負與有過
  失責任。本件蓮嘉公司辯稱：沈政益在路上工作，未設置適當
  警告標誌，與有過失等情，則為原告所否認。按在路肩實施拖
  吊作業而需在作業處後方之路肩上放置警示標識之目的，係為
  在足以反應之相當距離前，警示用路人此危險狀況，以採取必
  要之措施，如縱設置警示標識，仍不免發生事故者，自難認未
  放置警示標識與事故之發生有相當因果關係。經查，戊○○係
  打瞌睡醒來才看見沈政益之汽車而閃避不及，其撞上前距離沈
  政益約10公尺看見沈政益拖吊他車等情，迭據戊○○於刑事案
  件偵訊時自陳無訛〔見臺灣嘉義地方法院檢察署（下稱嘉義地
  檢署）96年度相字第436號卷第5頁反面至第7頁、第15頁〕。
  又戊○○駕駛丙車在現場之剎車痕起點係在其行駛之車道即外
  側車道內，有道路交通事故現場圖、照片在卷可稽（見公路警
  察局刑案偵查卷(一)第21頁、第24頁），堪認戊○○醒來後在10
  公尺處發現危險而剎車時，尚未駛出路面邊線，仍在其原行駛
  之外側車道上，此時煞車猶不及而撞及沈政益，則因戊○○在
  距離10公尺發現危險前，尚在自己行駛之外側車上，係待打瞌
  睡醒來後，始在距離10公尺處發現危險狀況，是縱沈政益在其
  拖吊作業處後方之路肩上設置警示標識，自亦不免發生本件事
  故，故沈政益有無設置警告標識，核與本件事故之發生無因果
  關係。再參酌本件所涉刑事案件偵查時，經送鑑定結果，亦認
  沈政益無肇事原因，有臺灣嘉雲區車輛行車事故鑑定委員會96
  年10月19日函檢附之鑑定意見書1份可稽（見嘉義地檢署96年
  度偵字第6847號），是蓮嘉公司此部分所辯，尚難憑採。至蓮
  嘉公司請求再送鑑定，然本院經核上開理由，認已無再送鑑定
  之必要，併此敘明。
(三)原告可否請求扶養費？金額為何？原告得請求非財產上損害賠
  償金額為何？
1.按因故意或過失，不法侵害他人之權利者，負損害賠償責任。
  受僱人因執行職務，不法侵害他人之權利者，由僱用人與行為
  人連帶負損害賠償責任。又不法侵害他人致死者，對於支出醫
  療及殯葬費之人，應負損害賠償責任。不法侵害他人致死者，
  被害人之父母，雖非財產上之損害，亦得請求賠償相當之金額
  。民法第184條第1項前段、第188條第1項前段、第192條1項及
  第194條分別定有明文。
2.本件戊○○為從事駕駛業務之人，於96年7月5日凌晨2時30分
  許，駕駛丙車，駛入國道一號高速公路由南往北行駛，於同日
  上午5時10分許，途經國道一號高速公路254公里124公尺處時
  ，駛出路面邊線，撞及在該處路肩，為故障車輛進行拖吊作業
  之由沈政益所駕駛之甲車，造成沈政益受有頭部外傷、胸部肋
  骨骨折等傷害，嗣於同日上午6時16分，因頭部外傷併腦損傷
  不治死亡等事實，已如前述。按車輛行駛時，應注意車前狀況
  ，並隨時採取必要之安全措施；車輛在同向二車道以上之道路
  行駛時，除準備停車或臨時停車外，不得駛出路面邊線行駛，
  道路交通安全規則第94條第3項、第98條第1項第5款定有明文
  。又本件事故發生時，天候晴，日間自然光，道路無障礙物，
  視距良好，並無不能注意之情形，有道路交通事故調查報告1
  份可憑（見公路警察局卷(一)第38頁、第39頁），戊○○竟未注
  意及之，駛出路面邊線，致撞及沈政益，造成沈政益受傷、死
  亡，兩者間有因果關係，又戊○○為蓮嘉公司之受僱人，且係
  執行職務，已認定如前，則原告依前揭規定，請求被告應負連
  帶損害賠償責任，自屬有據。
3.茲就原告得請求之金額，論述如下：
(1)原告主張其支出沈政益之必要殯葬費用404,400乙節，為被告
  所不爭執（見本院卷第89頁、第133頁），原告此部分請求，
  應屬有據。
(2)慰撫金部分：
  按慰藉金之賠償，須以人格權遭遇侵害，使精神上受有痛苦為
  必要，其核給之標準固與財產上損害之計算不同，然非不可斟
  酌雙方身分、資力與加害程度及其他各種情形核定相當之數額
  （最高法院51年臺上字第223號判例要旨參照）。原告為沈政
  益之母，本得享天倫之樂，因本件事故頓失其子，精神上自受
  有極大痛苦，痛苦逾恆，本院爰審酌原告為36年6月生，事故
  發生時年60歲，並未就學，現無工作，為其所自陳，並有殘障
  手冊在卷可稽；被告戊○○係64年1月生，時年32歲，高職畢
  業，職業為司機，有筆錄在卷可佐（見公路警察局卷(一)第1頁
  ）。又原名下有96年利息所得67,108元、不動產價9筆值達19,
  713,800元；戊○○僅薪資所得，名下並無財產；蓮嘉公司有
  利息所得、汽車15部等情，有稅務電子閘門財產所得調件明細
  表3份在卷可證（見本院卷第10頁至第19頁）等兩造之身分、
  地位等情狀，認原告請求賠償1,700,000元之非財產上損害賠
  償為適當，應予准許。
(3)扶養費部分：
  按直系血親相互間，互負扶養義務。又受扶養權利者，以不能
  維持生活而無謀生能力者為限。前項無謀生能力之限制，於直
  系血親尊親屬，不適用之。民法第1114條第1款、第1117條定
  有明文。是直系血親尊親屬，如能以自己財產維持生活者，自
  無受扶養之權利。而所謂不能維持生活，係指無財產足以維持
  生活而言。再按當事人主張有利於己之事實者，就其事實有舉
  證之責任，當事人請求賠償扶養費，自應由就其主張不能維持
  生活有受扶養權利之事實，負舉證責任（最高法院84年度臺上
  字第291號判決參照）。經查，原告係36年6月生，其96年度有
  利息所得67,108元，如以週年利率2.5﹪計算，其本金約2,684
  ,320元，又其有不動產價值達19,713,800元，亦如前述，衡之
  社會一般消費水平，自可維持其生活，而原告復未能舉證證明
  其確有不能維持生活而有受扶養之權利，揆諸上揭說明，原告
  請求被告給付扶養費，即屬無據。
(4)綜上，原告得請求金額合計2,104,400元（計算式：404,400＋
  1,700,000＝2,104,400）。
(四)原告得請求之金額為何？
  按保險人依本法規定所為之保險給付，視為被保險人損害賠償
  金額之一部分；被保險人受賠償請求時，得扣除之。強制汽車
  責任保險法第32條定有明文。原告就沈政益因本件死亡事故，
  領取強制汽車責任保險金1,500,000元，又戊○○已清償350,0
  00元等事實，為原告所自認（見本院卷第44頁），自應扣除，
  是原告得請求被告給付之金額為254,400元（計算式：2,104,4
  00－1,500,000－350,000＝254,400）。
四末按給付無確定期限者，債務人於債權人得請求給付時，經其
  催告而未為給付，自受催告時起，負遲延責任。其經債權人起
  訴而送達訴狀，或依督促程序送達支付命令，或為其他相類之
  行為者，與催告有同一之效力。民法第229條第2項定明文。又
  遲延之債務，以支付金錢為標的者，債權人得請求依法定利率
  計算之遲延利息。應付利息之債務，其利率未經約定，亦無法
  律可據者，週年利率為5﹪。同法第233條第1項本文、第203條
  亦定有明文。本件被告最後於97年2月28日收受起訴狀繕本，
  有送達回證3紙在卷可稽（見本院97年度交附民字第14號卷第
  20頁至第22頁），且對利息起算日自97年2月29日起算亦無意
  見（見本院卷第45頁），則原告依民法第184條第1項前段、第
  188條第1項前段、第192條1項及第194條規定，請求被告連帶
  給付254,400元，及自97年2月29日起至清償日止，按週年利率
  5﹪計算，為有理由，應予准許。逾此部分之請求，為無理由
  ，應予駁回。
五本件原告勝訴部分，所命被告給付金額未逾50萬元，依民事訴
  訟法第389條第1項第5款之規定，自當由本院依職權宣告假執
  行；又蓮嘉公司陳明願供擔保，請准宣告免為假執行，自無不
  合，爰酌定相當之擔保金額，併准許之。至原告敗訴部分，其
  假執行之聲請亦失所附麗，應併駁回之。
六本件事證已臻明確，兩造其餘攻擊防禦方法，經核與本判決結
  果不生影響，爰不一一論敘，併此敘明。
七據上論結，本件原告之訴為一部有理由，一部無理由，依民事
  訴訟法第385條第1項前段、第79條、第85條第2項、第389條第
  1項第5款、第392條第2項規定，判決如主文。
中    華    民    國    97    年    10    月    17    日
                    民事第二庭  法  官  蘇雅慧
正本係照原本作成。
如不服本判決，應於送達後20日內，向本院提出上訴狀並表明上
訴理由，如於本判決宣示後送達前提起上訴者，應於判決送達後
10日內補提上訴理由書（須附繕本）。
中    華    民    國    97    年    10    月    17    日
                                書記官  劉昀匊


司法院資訊處製作；財團法人民間司法改革基金會備份。
